【裁判字號】    99,上訴,53
【裁判日期】    990226
【裁判案由】    違反槍砲彈藥刀械管制條例
【裁判全文】
臺灣高等法院花蓮分院刑事判決          99年度上訴字第53號
上  訴  人
即  被  告  乙○○
選任辯護人  邱聰安律師
上  訴  人
即  被  告  甲○○
上訴人等因違反槍砲彈藥刀械管制條例等案件，不服臺灣臺東地
方法院中華民國99年1月4日98年度重訴字第1號第一審判決（起
訴案號：臺灣臺東地方法院檢察署98年度偵字第745、1301號）
，提起上訴，本院判決如下：
    主  文
上訴駁回。
    理  由
一、按不服地方法院之第一審判決而上訴者，應向管轄第二審之
    高等法院為之；上訴書狀應敘述具體理由，現行刑事訴訟法
    第361條第1項、第2項分別定有明文，此屬法律上應具備之
    程式。又原審法院認為上訴不合法律上之程式或法律上不應
    准許或其上訴權已經喪失者，應以裁定駁回之。第二審法院
    認為上訴有第362條前段之情形者，應以判決駁回之，同法
    第362條、第367條前段亦有規定，亦即上訴未敘述具體理由
    ，而不符上訴之法律上程式者，第二審得不命補正，以判決
    駁回之。所謂上訴書狀應敘述之「具體理由」，係指依據卷
    內既有訴訟資料或提出新事證，指摘或表明第一審判決關於
    認定事實、適用法律及量刑等足以影響判決本旨，有違法或
    不當之情形而言，例如依憑證據法則具體指出所採證據何以
    不具證據能力，或明確指出所為證據證明力之判斷如何違背
    經驗、論理法則等情，倘僅泛言原判決認定事實錯誤、違背
    法令、量刑失之過重或輕縱，難認已依上揭意旨指出具體事
    由；或形式上雖已指出具體事由，然該事由縱使屬實，亦不
    足以認為原判決有何不當或違法者，例如，對不具有調查必
    要性之證據，法院未依聲請調查亦未說明理由，或援用證據
    不當，但除去該證據仍應為同一事實之認定者，亦難謂係具
    體理由，所為上訴，自屬不符法律上應具備之程式（最高法
    院97年度台上字第892號判決參照）。
二、上訴意旨：
  (一)上訴人乙○○上訴意旨略以：由偵訊經過情形，係上訴人乙
    ○○先行坦承並指出徐家億兄弟，因而破獲徐家億、甲○○
    二人，被告且自動繳出扣案槍彈，相衡之下，徐家億獲得大
    幅度減刑並予緩刑，而上訴人乙○○所獲量刑反而較徐家億
    為重，且未獲緩刑，量刑顯有失衡之處。又被告本人患有嚴
    重之憂鬱症及躁鬱症，前因涉嫌性侵害案件，於偵查中產生
    輕生念頭，遂欲購槍自殺，所幸經檢察官查獲，扣押其槍彈
    ，防止一場悲劇之發生。為此敬請鈞院姑念上開情狀，賜予
    被告一個再生的機會。
  (二)上訴人甲○○上訴意旨略以：原判決判處上訴人有期徒刑7
    年2 月，量刑過重，上訴人實難干服。
三、按量刑之輕重，係屬事實審法院得依職權自由裁量之事項，
    茍於量刑時，已依行為人之責任為基礎，並斟酌刑法第57條
    各款所列情狀，而未逾越法定範圍，又未濫用其職權，即不
    得遽指為違法（最高法院72年度台上字第6696號判例參照）
    。經查：
  (一)上訴人即被告乙○○犯非法持有手槍罪，經原審依槍砲彈藥
    刀械管制條例第18條第4項之規定減輕其刑，並審酌上訴人
    乙○○持有制式手槍及子彈之目的為好奇、找刺激及收藏之
    用，行為時之職業為眼鏡行負責人，家庭經濟狀況尚可，學
    歷為高職畢業，又上訴人乙○○違反禁令持有制式手槍及子
    彈，對於他人生命、身體安全構成潛在之威脅，惟持有時間
    甚短並未作為犯罪工具之用，犯罪後尚能坦認犯罪事實，態
    度良好，又無前科，素行尚可等一切情狀，量處如原判決主
    文所示之刑。經核原審量刑未逾越法定刑度，亦未濫用自由
    裁量之權限。上訴意旨雖指摘乙○○犯後態度較徐家億佳，
    所獲刑期卻較徐家億為重，且不得緩刑，原判決量刑失衡；
    且其患有憂鬱症等，請求減輕其刑云云。惟查徐家億除與乙
    ○○同因供出槍彈來源因而查獲，而獲減刑外，另因其係非
    法持有手槍罪之幫助犯，再獲減輕其刑，二人犯罪情節本不
    相同，上訴人乙○○指摘原判決量刑失衡，自不足取。另上
    訴人乙○○是否患有憂鬱症等，與其犯罪情節並無關聯，亦
    不得以此指摘原審判決有何不當或違法，均非上開法條規定
    之具體理由。此外，上訴人乙○○所犯非法持有手槍罪之法
    定本刑為有期徒刑5年以上，即使依槍砲彈藥刀械管制條例
    第18條第4項之規定減輕其刑後，處以最輕之刑，亦不符合
    刑法第74條緩刑宣告之要件，乙○○此部分之敘述，亦非依
    據卷內資料而為指摘，核非上訴之具體理由。
  (二)上訴人即被告甲○○因犯非法販賣手槍罪，經原審判處有期
    徒刑7年2月，併科罰金新臺幣5萬元，業已詳細說明其適用
    之法律及審查之依據，並審酌上訴人甲○○雖係在乙○○之
    要求下而被動販賣手槍及子彈，惟其為貪圖販賣手槍及子彈
    之高額利益，竟將具有殺傷力且功能性、穩定性較佳之制式
    手槍及子彈販賣給乙○○，又販賣子彈之數量高達50顆，對
    他人生命、身體安全構成潛在之威脅極高，再上訴人甲○○
    行為時之職業為洗車廠負責人，家庭經濟狀況尚可，學歷為
    高職肄業，曾有傷害前科，素行尚可，惟犯罪後尚能坦認犯
    罪事實，態度良好等一切情狀，量處如原判決主文所示之刑
    。經核原審量刑並未逾越法定刑度，亦未濫用自由裁量之權
    限，刑度亦屬妥適，核無不當或違法之情形。被告甲○○上
    訴意旨泛指原判決量刑過重，並未就原判決如何認定事實、
    適用法律不當，量刑有何瑕疵，依據卷內資料而為具體指摘
    ，即非具體理由。
  (三)綜上說明，被告乙○○、甲○○之上訴，均不合法律上之程
    式，應予駁回，並不經言詞辯論為之。
據上論斷，應依刑事訴訟法第367條前段、第372條，判決如主文
。
中    華    民    國    99    年    2     月    26    日

                  刑事庭審判長法  官  謝志揚

                              法  官  張健河

                              法  官  林慶煙
以上正本證明與原本無異。
如不服本判決，應於收受送達後10日內向本院提出上訴書狀，其
未敘述理由者，並得於提起上訴狀後10日內向本院補提理由書（
均須按他造當事人之人數附繕本）「切勿逕送上級法院」。
告訴人或被害人如對於本判決不服者，應具備理由請求檢察官上
訴，其上訴期間之計算係以檢察官收受判決正本之日期為準。
中    華    民    國    99    年    2     月    26    日
                              書記官  林明智

司法院資訊處製作；財團法人民間司法改革基金會備份。
